---
title: "IMDB DATA ANALYSIS – Assignment 3"
author: "Giorgos Brasinikas - ba21669214"
date: "`r Sys.Date()`"
output: html_document
number_sections: true
---

```{r setup, include=FALSE}
knitr::opts_chunk$set(echo = TRUE, message = FALSE, warning = FALSE)
```

ΕΙΣΑΓΩΓΗ

Στην παρούσα εργασία πραγματοποιείται ανάλυση δεδομένων κινηματογραφικών ταινιών με χρήση της γλώσσας R και του οικοσυστήματος tidyverse, αξιοποιώντας δεδομένα από τη βάση IMDB. Στόχος της ανάλυσης είναι η διερεύνηση βασικών χαρακτηριστικών της κινηματογραφικής παραγωγής, η μελέτη της επαγγελματικής δραστηριότητας των συντελεστών, καθώς και η εξέταση παραγόντων που σχετίζονται με τη μέση βαθμολογία των ταινιών.

Η εργασία οργανώνεται σε διακριτά στάδια, τα οποία περιλαμβάνουν τον καθαρισμό και μετασχηματισμό των δεδομένων, διερευνητική ανάλυση, ενοποίηση πινάκων και δημιουργία νέων μεταβλητών, καθώς και ανάπτυξη πολυμεταβλητού μοντέλου παλινδρόμησης. Επιπλέον, στο προαιρετικό ερώτημα πραγματοποιείται σύγκριση των αξιολογήσεων IMDB με δεδομένα από τη βάση TMDB, με στόχο την κατανόηση διαφορών στη μεθοδολογία αξιολόγησης μεταξύ πλατφορμών.


1. DATA CLEANING & TRANSFORMATION

Στο πρώτο ερώτημα ζητείται η προετοιμασία των δεδομένων IMDB, τα οποία δεν είναι άμεσα κατάλληλα για ανάλυση. Συγκεκριμένα, απαιτείται ο καθαρισμός μη έγκυρων τιμών, η μετατροπή μεταβλητών σε κατάλληλους τύπους δεδομένων και η αναδιοργάνωση σύνθετων πεδίων σε μορφή συμβατή με τις αρχές του tidy data.

Στο πλαίσιο αυτό, εφαρμόζονται μετασχηματισμοί σε όλους τους βασικούς πίνακες της βάσης IMDB, ώστε να δημιουργηθούν καθαρές και συνεπείς εκδοχές των δεδομένων, οι οποίες θα χρησιμοποιηθούν στα επόμενα στάδια της ανάλυσης.

```{r}
#Τα δεδομένα του IMDB περιέχουν μη έγκυρες τιμές (\N),ακατάλληλους τύπους μεταβλητών και λεκτικές αναπαραστάσεις λιστών.Στο παρόν βήμα μετασχηματίζονται σε tidy μορφή.

# Libraries
library(tidyverse)
library(ggplot2)
library(jtools)

# Φόρτωση έτοιμων δεδομένων IMDB
load("data/imdb1980.RData")

title_basics_clean <- title.basics %>%
  mutate(
    startYear = as.numeric(startYear),
    endYear = as.numeric(endYear),
    runtimeMinutes = as.numeric(runtimeMinutes),
    isAdult = as.logical(isAdult),
    genres = str_split(genres, ",")
  )

title_crew_clean <- title.crew %>%
  mutate(
    directors = na_if(directors, "\\N"),
    writers = na_if(writers, "\\N"),
    directors = str_split(directors, ","),
    writers = str_split(writers, ",")
  )

title_principals_clean <- title.principals %>%
  mutate(
    job = na_if(job, "\\N"),
    characters = na_if(characters, "\\N")
  )

title_ratings_clean <- title.ratings %>%
  mutate(
    averageRating = as.numeric(averageRating),
    numVotes = as.numeric(numVotes)
  )

name_basics_clean <- name.basics %>%
  mutate(
    birthYear = as.numeric(birthYear),
    deathYear = as.numeric(deathYear),
    primaryProfession = str_split(primaryProfession, ","),
    knownForTitles = str_split(knownForTitles, ",")
  )

# Τα δεδομένα του IMDB δεν είναι άμεσα κατάλληλα για ανάλυση, καθώς περιέχουν λεκτικές αναπαραστάσεις λιστών, μη έγκυρες τιμές (\N) και μη κατάλληλους τύπους μεταβλητών. Στο παρόν βήμα γίνεται μετασχηματισμός των δεδομένων σε tidy μορφή, σύμφωνα με τις αρχές του tidyverse, ώστε να είναι δυνατή η περαιτέρω ανάλυση και μοντελοποίηση.

# Διαγραφή παλιών tibble για καθαρισμό μνήμης
rm(name.basics)
rm(title.basics)
rm(title.crew)
rm(title.principals)
rm(title.ratings)
```

2. EXPLORATORY DATA ANALYSIS (EDA)

Το δεύτερο ερώτημα εστιάζει στη διερευνητική ανάλυση των κινηματογραφικών ταινιών. Στόχος είναι η κατανόηση βασικών μοτίβων της παραγωγής, όπως η χρονική εξέλιξη του αριθμού ταινιών, η κατανομή της διάρκειας, η συχνότητα των ειδών (genres) και η κατανομή των βαθμολογιών.

Μέσω γραφικών παραστάσεων, αναδεικνύονται τάσεις και συγκεντρώσεις στα δεδομένα, οι οποίες παρέχουν χρήσιμα συμπεράσματα για τη δομή του δείγματος και καθοδηγούν την επιλογή μεταβλητών για την ανάπτυξη αναλυτικών μοντέλων στα επόμενα ερωτήματα.

```{r}
# Ανάλυση μόνο για ταινίες
movies <- title_basics_clean %>%
  filter(titleType == "movie", !is.na(startYear))

# Πλήθος ταινιών ανά έτος
movies %>%
  count(startYear) %>%
  ggplot(aes(startYear, n)) +
  geom_line() +
  labs(
    title = "Πλήθος ταινιών ανά έτος",
    x = "Έτος",
    y = "Αριθμός ταινιών"
  )
# Παρατηρείται αυξητική τάση στον αριθμό ταινιών, γεγονός που υποδηλώνει εντατικοποίηση της παραγωγής περιεχομένου, ιδιαίτερα τις τελευταίες δεκαετίες.Ακόμα φαίνεται μία πτώση στην παραγωγή ταινιών κατά την περίοδο της πανδημίας (2019-2021).


# Κατανομή διάρκειας ταινιών
movies %>%
  filter(runtimeMinutes > 40, runtimeMinutes < 250) %>%
  ggplot(aes(runtimeMinutes)) +
  geom_histogram(bins = 40) +
  labs(
    title = "Κατανομή διάρκειας ταινιών",
    x = "Λεπτά",
    y = "Πλήθος ταινιών"
  )
# Οι περισσότερες ταινίες συγκεντρώνονται στο εύρος 80–120 λεπτών, γεγονός που δείχνει τυποποίηση της διάρκειας, πιθανόν λόγω εμπορικών και προγραμματιστικών περιορισμών.


# Top 10 genres
movies %>%
  unnest(genres) %>%
  filter(!is.na(genres)) %>%
  count(genres, sort = TRUE) %>%
  slice_head(n = 10) %>%
  ggplot(aes(reorder(genres, n), n)) +
  geom_col() +
  coord_flip() +
  labs(
    title = "Top 10 genres ταινιών",
    x = "Genre",
    y = "Πλήθος ταινιών"
  )
# Ορισμένα είδη, όπως το Drama και το Comedy, εμφανίζονται σημαντικά συχνότερα, υποδηλώνοντας χαμηλότερο ρίσκο και μεγαλύτερη αποδοχή από το κοινό.


# Ratings & votes
ratings_movies <- movies %>%
  inner_join(title_ratings_clean, by = "tconst")

ratings_movies %>%
  ggplot(aes(averageRating)) +
  geom_histogram(bins = 30) +
  labs(
    title = "Κατανομή βαθμολογιών IMDB",
    x = "Μέση βαθμολογία",
    y = "Πλήθος ταινιών"
  )
# Οι περισσότερες ταινίες συγκεντρώνονται γύρω από τη μέση βαθμολογία, γεγονός που δείχνει περιορισμένο αριθμό εξαιρετικά επιτυχημένων ή αποτυχημένων τίτλων.


ratings_movies %>%
  filter(numVotes > 1000) %>%
  ggplot(aes(numVotes, averageRating)) +
  geom_point(alpha = 0.3) +
  scale_x_log10() +
  labs(
    title = "Σχέση αριθμού ψήφων και βαθμολογίας",
    x = "Αριθμός ψήφων (log scale)",
    y = "Μέση βαθμολογία"
  )

# Οι ταινίες με μεγάλο αριθμό ψήφων τείνουν να έχουν πιο σταθερές βαθμολογίες, γεγονός που υποδηλώνει μεγαλύτερη αξιοπιστία της μέσης βαθμολογίας.

# Η διερευνητική ανάλυση δεδομένων ανέδειξε βασικά χαρακτηριστικά της κινηματογραφικής παραγωγής, όπως η συγκέντρωση των ταινιών σε συγκεκριμένα είδη και διάρκειες, καθώς και τη σχέση δημοφιλίας και αξιολόγησης. Τα ευρήματα αυτά καθοδηγούν την επιλογή μεταβλητών για την ανάπτυξη του μοντέλου παλινδρόμησης.
```

3. MOVIE-LEVEL DATA INTEGRATION

Στο τρίτο ερώτημα ζητείται η ενοποίηση πληροφοριών από πολλαπλούς πίνακες της βάσης IMDB, με σκοπό τη δημιουργία ενός ολοκληρωμένου πίνακα σε επίπεδο ταινίας. Η διαδικασία αυτή επιτρέπει τη συνδυαστική μελέτη χαρακτηριστικών περιεχομένου, συντελεστών και αξιολογήσεων.

Επιπλέον, δημιουργούνται νέες μεταβλητές, όπως συγκεντρωτικά μεγέθη συντελεστών και δυαδικοί δείκτες για δημοφιλή είδη ταινιών, οι οποίες διευκολύνουν τόσο τη διερευνητική ανάλυση όσο και τη μετέπειτα μοντελοποίηση.

```{r}
# Βασικός movie-level πίνακας
movies_base <- title_basics_clean %>%
  filter(titleType == "movie") %>%
  left_join(title_ratings_clean, by = "tconst")

# Συγκεντρωτικά μεγέθη συντελεστών
principals_summary <- title_principals_clean %>%
  filter(category %in% c("actor", "actress", "director", "writer")) %>%
  group_by(tconst, category) %>%
  summarise(count = n(), .groups = "drop") %>%
  pivot_wider(
    names_from = category,
    values_from = count,
    values_fill = 0
  ) %>%
  mutate(
    total_contributors = actor + actress + director + writer
  )

movies_full <- movies_base %>%
  left_join(principals_summary, by = "tconst")

movies_full <- movies_full %>%
  mutate(across(c(actor, actress, director, writer, total_contributors),
                ~replace_na(.x, 0)))

top_genres <- movies_full %>%
  unnest(genres) %>%
  count(genres, sort = TRUE) %>%
  slice_head(n = 5) %>%
  pull(genres)

# Dummy μεταβλητές για βασικά genres
movies_full <- movies_full %>%
  mutate(
    is_drama = map_lgl(genres, ~ "Drama" %in% .x),
    is_comedy = map_lgl(genres, ~ "Comedy" %in% .x),
    is_action = map_lgl(genres, ~ "Action" %in% .x),
    is_thriller = map_lgl(genres, ~ "Thriller" %in% .x),
    is_romance = map_lgl(genres, ~ "Romance" %in% .x)
  )

# Κάθε γραμμή περιγράφει:

#βασικά χαρακτηριστικά ταινίας (έτος, διάρκεια, είδος)
#δείκτες δημοφιλίας και ποιότητας (rating, votes)
#συγκεντρωτικά μεγέθη συντελεστών


# Σχέση αριθμού συντελεστών και βαθμολογίας
movies_full %>%
  filter(total_contributors > 0) %>%
  ggplot(aes(total_contributors, averageRating)) +
  geom_point(alpha = 0.3) +
  labs(
    title = "Σχέση αριθμού συντελεστών και βαθμολογίας",
    x = "Σύνολο συντελεστών",
    y = "Μέση βαθμολογία"
  )
# Δεν προκύπτει ισχυρή γραμμική σχέση, γεγονός που υποδηλώνει ότι η ποιότητα δεν εξαρτάται αποκλειστικά από τον αριθμό των συντελεστών.

movies_full %>%
  filter(runtimeMinutes < 250) %>%
  ggplot(aes(runtimeMinutes, averageRating)) +
  geom_point(alpha = 0.3) +
  labs(
    title = "Διάρκεια και βαθμολογία ταινιών",
    x = "Διάρκεια (λεπτά)",
    y = "Μέση βαθμολογία"
  )

# Ο ενοποιημένος πίνακας σε επίπεδο ταινίας επιτρέπει τη συνδυαστική μελέτη χαρακτηριστικών περιεχομένου, συντελεστών και αξιολόγησης. Τα συγκεντρωτικά μεγέθη που δημιουργήθηκαν αποτελούν κατάλληλες υποψήφιες μεταβλητές για την ανάπτυξη μοντέλων παλινδρόμησης.
```

4. CONTRIBUTOR-LEVEL ANALYSIS

Το τέταρτο ερώτημα μετατοπίζει την ανάλυση από το επίπεδο της ταινίας στο επίπεδο του συντελεστή. Στόχος είναι η ποσοτική αποτύπωση της επαγγελματικής δραστηριότητας των ατόμων που συμμετέχουν στην κινηματογραφική παραγωγή.

Για τον σκοπό αυτό, υπολογίζονται δείκτες όπως η συνολική διάρκεια καριέρας, ο αριθμός συμμετοχών και η ένταση δραστηριότητας ανά έτος. Τα αποτελέσματα αναδεικνύουν τη σημαντική ετερογένεια μεταξύ των συντελεστών και παρέχουν μια συνολική εικόνα της δομής του επαγγελματικού οικοσυστήματος του κινηματογράφου.

```{r}
movie_principals <- title_principals_clean %>%
  inner_join(
    title_basics_clean %>% 
      filter(titleType == "movie") %>% 
      select(tconst, startYear),
    by = "tconst"
  )

career_summary <- movie_principals %>%
  group_by(nconst) %>%
  summarise(
    movies_count = n_distinct(tconst),
    first_year = min(startYear, na.rm = TRUE),
    last_year = max(startYear, na.rm = TRUE),
    career_length = last_year - first_year + 1,
    appearances_per_year = movies_count / career_length,
    .groups = "drop"
  )

roles_summary <- movie_principals %>%
  count(nconst, category) %>%
  pivot_wider(
    names_from = category,
    values_from = n,
    values_fill = 0
  )

contributors_full <- name_basics_clean %>%
  inner_join(career_summary, by = "nconst") %>%
  left_join(roles_summary, by = "nconst")

contributors_full <- contributors_full %>%
  mutate(across(where(is.numeric), ~replace_na(.x, 0)))

# Movies count vs career length
contributors_full %>%
  filter(movies_count < 200) %>%
  ggplot(aes(career_length, movies_count)) +
  geom_point(alpha = 0.3) +
  labs(
    title = "Διάρκεια καριέρας και πλήθος ταινιών",
    x = "Χρόνια καριέρας",
    y = "Αριθμός ταινιών"
  )

# Παρατηρείται θετική συσχέτιση, ωστόσο η ένταση συμμετοχής διαφέρει σημαντικά μεταξύ συντελεστών.

# Appearances per year distribution
contributors_full %>%
  filter(appearances_per_year < 5) %>%
  ggplot(aes(appearances_per_year)) +
  geom_histogram(bins = 30) +
  labs(
    title = "Κατανομή συχνότητας συμμετοχής",
    x = "Ταινίες ανά έτος",
    y = "Πλήθος συντελεστών"
  )

# Actors vs Directors activity
contributors_full %>%
  filter(actor > 0 | director > 0) %>%
  ggplot(aes(actor, director)) +
  geom_point(alpha = 0.3) +
  labs(
    title = "Σχέση υποκριτικών και σκηνοθετικών ρόλων",
    x = "Ρόλοι ηθοποιού",
    y = "Ρόλοι σκηνοθέτη"
  )

# Ο πίνακας σε επίπεδο συντελεστή αποτυπώνει ποσοτικά την επαγγελματική δραστηριότητα κάθε ατόμου, λαμβάνοντας υπόψη τόσο τη διάρκεια όσο και την ένταση της καριέρας του. Τα αποτελέσματα δείχνουν μεγάλη ετερογένεια μεταξύ των συντελεστών, γεγονός που υπογραμμίζει τη σημασία της εμπειρίας ως μεταβλητής ανάλυσης.
```

5. REGRESSION MODEL

Στο πέμπτο ερώτημα ζητείται η ανάπτυξη πολυμεταβλητού μοντέλου παλινδρόμησης με εξαρτημένη μεταβλητή τη μέση βαθμολογία IMDB. Στόχος είναι η διερεύνηση της σχέσης της αξιολόγησης με χαρακτηριστικά της ταινίας, δείκτες δημοφιλίας και στοιχεία παραγωγής.

Το μοντέλο επιτρέπει την ταυτόχρονη εκτίμηση της επίδρασης πολλαπλών παραγόντων, ενώ η ερμηνεία των συντελεστών προσφέρει χρήσιμα συμπεράσματα σχετικά με το πώς διαμορφώνεται η αντιλαμβανόμενη ποιότητα μιας ταινίας.

```{r}
reg_data <- movies_full %>%
  select(
    averageRating,
    runtimeMinutes,
    numVotes,
    total_contributors,
    startYear,
    is_drama
  ) %>%
  filter(
    !is.na(averageRating),
    !is.na(runtimeMinutes),
    !is.na(startYear),
    numVotes > 100
  )

reg_data <- reg_data %>%
  mutate(
    log_votes = log(numVotes)
  )

# Regression model (glm)
model_1 <- glm(
  averageRating ~ runtimeMinutes +
    log_votes +
    total_contributors +
    startYear +
    is_drama,
  data = reg_data
)

summ(model_1, digits = 3)

# log_votes (+0.190)
# Όσο αυξάνονται οι ψήφοι → ανεβαίνει το rating
# Οι δημοφιλέστερες ταινίες τείνουν να λαμβάνουν υψηλότερες αξιολογήσεις, πιθανώς λόγω μεγαλύτερης αποδοχής ή αυξημένης αξιοπιστίας της βαθμολογίας.

# is_dramaTRUE (+0.605)
# Οι δραματικές ταινίες έχουν κατά μέσο όρο ~0.6 μονάδες υψηλότερο rating
# Το είδος Drama σχετίζεται θετικά με τη μέση βαθμολογία, γεγονός που υποδηλώνει ότι το κοινό αξιολογεί ευνοϊκότερα περιεχόμενο με έντονο αφηγηματικό και συναισθηματικό χαρακτήρα.

# Η διάρκεια της ταινίας παρουσιάζει θετική αλλά περιορισμένη επίδραση στη βαθμολογία.

# total_contributors (-0.113)
# Περισσότεροι συντελεστές → χαμηλότερο rating
# Το αυξημένο μέγεθος παραγωγής δεν εγγυάται υψηλότερη ποιότητα και ενδέχεται να συνδέεται με λιγότερο συνεκτικό καλλιτεχνικό αποτέλεσμα.

# startYear (-0.007)
# Νεότερες ταινίες → ελαφρώς χαμηλότερα ratings
# Παρατηρείται χρονική διαφοροποίηση στις αξιολογήσεις, πιθανώς λόγω αλλαγών στα πρότυπα του κοινού ή αυξημένης αυστηρότητας στις σύγχρονες κριτικές.

# Το πολυμεταβλητό μοντέλο παλινδρόμησης δείχνει ότι η μέση βαθμολογία IMDB σχετίζεται σημαντικά με παράγοντες δημοφιλίας, είδους και χαρακτηριστικά παραγωγής. Ιδιαίτερα ισχυρή εμφανίζεται η επίδραση του αριθμού ψήφων και του είδους Drama, ενώ το μέγεθος της παραγωγής παρουσιάζει αρνητική συσχέτιση με την αξιολόγηση. Τα αποτελέσματα υπογραμμίζουν ότι η ποιότητα του περιεχομένου διαμορφώνεται από συνδυασμό παραγόντων και όχι από έναν μεμονωμένο δείκτη.
```

6. IMDB vs TMDB 

Το προαιρετικό ερώτημα επεκτείνει την ανάλυση μέσω της σύγκρισης των αξιολογήσεων IMDB με δεδομένα από τη βάση TMDB. Στόχος είναι η διερεύνηση πιθανών διαφορών στην κατανομή των βαθμολογιών μεταξύ των δύο πλατφορμών.

Μέσα από τον καθαρισμό των δεδομένων TMDB και τη γραφική σύγκριση των κατανομών, αναδεικνύονται διαφοροποιήσεις που πιθανόν σχετίζονται με τη μεθοδολογία αξιολόγησης και το προφίλ των χρηστών κάθε πλατφόρμας.

```{r}
# Φόρτωση δεδομένων TMDB
tmdb <- read_csv("data/TMDB_all_movies.csv")

# Το TMDB dataset περιλαμβάνει μεγάλο αριθμό ταινιών,
# πολλές από τις οποίες δεν έχουν ακόμη επαρκή αριθμό ψήφων.

# Κατανομή βαθμολογιών TMDB (όλες οι ταινίες)
tmdb %>%
  ggplot(aes(vote_average)) +
  geom_histogram(bins = 30) +
  labs(
    title = "Κατανομή βαθμολογιών TMDB",
    x = "Μέση βαθμολογία",
    y = "Πλήθος ταινιών"
  )

# Παρατηρείται μεγάλη συγκέντρωση τιμών στο μηδέν στη βάση TMDB,
# η οποία οφείλεται σε ταινίες χωρίς επαρκή αριθμό ψήφων.
# Για τον λόγο αυτό, οι μη αξιολογημένες ταινίες αφαιρούνται,
# ώστε η κατανομή των βαθμολογιών να είναι συγκρίσιμη με εκείνη του IMDB.

# Κατανομή βαθμολογιών TMDB χωρίς μη αξιολογημένες ταινίες
tmdb %>%
  filter(vote_average > 0) %>%
  ggplot(aes(vote_average)) +
  geom_histogram(bins = 30) +
  labs(
    title = "Κατανομή βαθμολογιών TMDB (χωρίς μη αξιολογημένες)",
    x = "Μέση βαθμολογία",
    y = "Πλήθος ταινιών"
  )

# Οι βαθμολογίες του TMDB εμφανίζουν διαφορετική κατανομή σε σχέση με το IMDB,
# γεγονός που υποδηλώνει διαφοροποιήσεις στη βάση χρηστών και στον τρόπο αξιολόγησης.

# Σύγκριση IMDB vs TMDB

# Προετοιμασία δεδομένων IMDB
imdb_ratings <- reg_data %>%
  select(averageRating) %>%
  mutate(source = "IMDB")

# Χρησιμοποιείται το reg_data, καθώς περιλαμβάνει φίλτρο αξιοπιστίας
# (ελάχιστος αριθμός ψήφων) και καθαρές βαθμολογίες.

# Προετοιμασία δεδομένων TMDB
tmdb_ratings <- tmdb %>%
  filter(vote_average > 0) %>%
  select(vote_average) %>%
  rename(averageRating = vote_average) %>%
  mutate(source = "TMDB")

# Ενοποίηση των δύο πηγών
ratings_compare <- bind_rows(imdb_ratings, tmdb_ratings)

# Σύγκριση κατανομών βαθμολογιών
ratings_compare %>%
  ggplot(aes(averageRating, fill = source)) +
  geom_histogram(
    bins = 30,
    alpha = 0.6,
    position = "identity"
  ) +
  labs(
    title = "Σύγκριση κατανομής βαθμολογιών IMDB και TMDB",
    x = "Μέση βαθμολογία",
    y = "Πλήθος ταινιών",
    fill = "Πηγή"
  )

# Το IMDB εμφανίζει πιο συγκεντρωμένες βαθμολογίες γύρω από τη μέση τιμή,
# ενώ το TMDB παρουσιάζει μεγαλύτερη διασπορά.
# Οι διαφορές αυτές πιθανόν σχετίζονται με τη διαφορετική μεθοδολογία
# αξιολόγησης και το προφίλ των χρηστών κάθε πλατφόρμας.

#Η σύγκριση των κατανομών δείχνει ότι το IMDB παρουσιάζει πιο συγκεντρωμένες βαθμολογίες γύρω από τη μέση τιμή, γεγονός που υποδηλώνει μεγαλύτερη σταθερότητα και αυστηρότερα κριτήρια αξιολόγησης. Αντίθετα, το TMDB εμφανίζει μεγαλύτερη διασπορά, πιθανώς λόγω της πιο ανοιχτής και λιγότερο φιλτραρισμένης διαδικασίας αξιολόγησης από τους χρήστες. Οι διαφορές αυτές αναδεικνύουν τον ρόλο της μεθοδολογίας αξιολόγησης στη διαμόρφωση της αντιλαμβανόμενης ποιότητας μιας ταινίας.
```

ΣΥΜΠΕΡΑΣΜΑΤΑ

Στην παρούσα εργασία πραγματοποιήθηκε εκτενής ανάλυση δεδομένων κινηματογραφικών ταινιών, αξιοποιώντας πληροφορίες από τη βάση IMDB και εργαλεία της γλώσσας R. Μέσα από τον καθαρισμό και τον μετασχηματισμό των δεδομένων, κατέστη δυνατή η δημιουργία συνεπών και κατάλληλων πινάκων για περαιτέρω ανάλυση και μοντελοποίηση.

Η διερευνητική ανάλυση ανέδειξε βασικά χαρακτηριστικά της κινηματογραφικής παραγωγής, όπως την αυξητική τάση στον αριθμό των ταινιών, τη συγκέντρωση της διάρκειας σε συγκεκριμένα εύρη και την κυριαρχία ορισμένων ειδών, όπως το Drama και το Comedy. Παράλληλα, διαπιστώθηκε ότι οι βαθμολογίες των ταινιών τείνουν να συγκεντρώνονται γύρω από μέσες τιμές, με μεγαλύτερη σταθερότητα σε περιπτώσεις αυξημένου αριθμού ψήφων.

Η ανάλυση σε επίπεδο συντελεστή κατέδειξε τη σημαντική ετερογένεια στην επαγγελματική δραστηριότητα των ατόμων που συμμετέχουν στην κινηματογραφική παραγωγή, τόσο ως προς τη διάρκεια της καριέρας όσο και ως προς την ένταση συμμετοχής. Τα ευρήματα αυτά υπογραμμίζουν ότι η εμπειρία και η επαγγελματική πορεία δεν ακολουθούν ενιαία πρότυπα στον χώρο του κινηματογράφου.

Μέσω της ανάπτυξης πολυμεταβλητού μοντέλου παλινδρόμησης, εξετάστηκε η επίδραση διαφόρων παραγόντων στη μέση βαθμολογία IMDB. Τα αποτελέσματα έδειξαν ότι η δημοφιλία, όπως εκφράζεται μέσω του αριθμού ψήφων, καθώς και το είδος της ταινίας, σχετίζονται θετικά με την αξιολόγηση, ενώ το μέγεθος της παραγωγής και η χρονική περίοδος εμφάνισαν αρνητική συσχέτιση. Τα ευρήματα αυτά επιβεβαιώνουν ότι η αντιλαμβανόμενη ποιότητα μιας ταινίας διαμορφώνεται από συνδυασμό παραγόντων.

Τέλος, στο προαιρετικό σκέλος της εργασίας, η σύγκριση των βαθμολογιών IMDB και TMDB ανέδειξε διαφοροποιήσεις στις κατανομές αξιολόγησης μεταξύ των δύο πλατφορμών, γεγονός που υποδηλώνει τη σημασία της μεθοδολογίας και της βάσης χρηστών στη διαμόρφωση των αποτελεσμάτων. Συνολικά, η εργασία καταδεικνύει τη χρησιμότητα της ανάλυσης δεδομένων για την κατανόηση πολύπλοκων φαινομένων στον χώρο του κινηματογράφου.